臺灣桃園地方法院刑事判決　　　　　　　94年度訴字第2066號
公　訴　人　台灣桃園地方法院檢察署檢察官
被　　　告　甲○○
　　　　　　　　　　（現於台灣台南監獄執行中）
上列被告因違反毒品危害防制條例案件，經檢察官提起公訴（94
年度毒偵字第4409號），被告為有罪之陳述，本院裁定由受命法
官獨任進行簡式審判，茲判決如下︰
    主  文
甲○○連續施用第一級毒品，累犯，處有期徒刑壹年。
扣案之注射針筒貳支沒收。
    事  實
一、甲○○前因施用毒品案件，經本院於民國八十八年三月一日
    ，以八十八年毒聲字第一一二七號裁定觀察、勒戒，經觀察
    、勒戒後，認無繼續施用毒品傾向，經台灣桃園地方法院檢
    察署檢察官於八十八年五月十二日，以八十八年偵字第二四
    三一號不起訴處分確定；又因施用毒品案件，經本院於八十
    九年十一月六日，以八十九年毒聲字第七○一○號裁定觀察
    、勒戒，經觀察、勒戒後，認有繼續施用毒品傾向，復經本
    院於八十九年十二月十五日，以八十九年毒聲字第七七四三
    號裁定強制戒治，繼經本院於九十年五月七日，以九十年毒
    聲字第二○二○號裁定停止戒治，於九十年十二月十四日強
    制戒治期滿執行完畢，並因該案經本院於九十年間判處有期
    徒刑八月、五月，應執行有期徒刑十月確定；又於九十二年
    間因施用毒品案件，經本院判處有期徒刑九月確定；上開有
    期徒刑十月、九月，接續執行，執行中經假釋，於九十三年
    二月二十二日縮刑假釋期滿，未經撤銷假釋，未執行之刑以
    執行論而執行完畢；又於九十四年間因施用毒品案件，經本
    院分別判處有期徒刑八月、四月確定，後經本院裁定定其應
    執行刑有期徒刑十一月，送監執行，現仍在執行中。
二、甲○○猶不知悔改，明知毒品海洛因屬毒品危害防制條例規
    定禁止持有、施用之第一級毒品（下簡稱：海洛因），竟於
    強制戒治執行完畢經釋放後五年內，基於施用海洛因之概括
    犯意，自九十四年年初某日某時許起，至九十四年九月二日
    八時、九時止，在桃園縣中壢市○○里○鄰○○路五四號二
    樓住處等處，先後施用海洛因多次，平均每日施用二至三次
    。
三、嗣為警先於九十四年八月一日十七時四十分許，在桃園縣中
    壢市○○○街十五巷十號前查獲，並扣得其所有供（但非專
    供）施用海洛因之注射針筒一支；繼於同年九月二日十三時
    三十分許，在桃園縣中壢市○○路○段二四三巷六九弄十七
    號查獲，並再扣得其所有供（但非專供）施用海洛因之注射
    針筒一支。
四、案經桃園縣政府警察局桃園分局報請台灣桃園地方法院檢察
    署檢察官偵查起訴。
    理  由
一、被告甲○○於九十四年八月一日警詢、檢察官訊問時均坦承
    其有於九十四年七月十五日二十時許，在上址住處，施用海
    洛因一次等語；於九十四年九月二日警詢時亦坦承其有於九
    十四年八月二十五日十二時許，在上址住處，施用海洛因一
    次等語；於本院審理時對於其在上開時、地，施用海洛因多
    次，平均每日施用二至三次之事實坦承不諱，被告先後於九
    十四年八月一日十八時五十五分許、同年九月二日某時許，
    均經警採尿，均送台灣尖端先進生技醫藥股份有限公司，均
    以酵素免疫分析法初步篩檢，均再以極精密之氣相層析質譜
    儀分析法（ＧＣ＼ＭＳ）確認，尿中均檢出嗎啡（海洛因屬
    嗎啡類毒品）成分，此有被採尿人姓名編號對照表一份、台
    灣尖端先進生技醫藥股份有限公司濫用藥物檢驗報告二份可
    憑。按以免疫分法鑑驗時，當其他藥物與嗎啡類毒品化學結
    構相近才可能引起偽陽性反應。檢體再經氣相層析質譜儀確
    認，可將免疫分析法所造成之偽陽性結果排除，不致產生嗎
    啡類毒品偽陽性反應，此先後經行政院衛生署管制藥品管理
    局九十年一月二十日管檢字第九一０九一號及九十年八月十
    六日管檢字第九六九四六號分別函述甚明，被告之尿液均經
    初驗及複驗，均已足認其二次採尿中之尿液中均確有嗎啡類
    毒品之陽性反應。參以服用海洛因後，二十四小時內約有服
    用量百分之八十排泄於尿液中，其於尿液中可檢出之最長時
    限，受施用劑量、施用方式、個人體質及其代謝情況等因素
    影響，一般可檢出之最長時限，為服用後二至四天，有行政
    院衛生署管制藥品管理局九十一年十月二十一日管檢字第一
    一ＯＯ二號函敘甚明。並有供（但非專供）施用海洛因之注
    射針筒二支扣案；查獲現場及施用工具之照片三張在卷可稽
    。足認被告自白其有於上開時、地，施用海洛因多次，平均
    每日施用二至三次等情與事實相符。
二、被告前因施用毒品案件，經本院於八十八年三月一日，以八
    十八年毒聲字第一一二七號裁定觀察、勒戒，經觀察、勒戒
    後，認無繼續施用毒品傾向，經台灣桃園地方法院檢察署檢
    察官於八十八年五月十二日，以八十八年偵字第二四三一號
    不起訴處分確定；又因施用毒品案件，經本院於八十九年十
    一月六日，以八十九年毒聲字第七○一○號裁定觀察、勒戒
    ，經觀察、勒戒後，認有繼續施用毒品傾向，復經本院於八
    十九年十二月十五日，以八十九年毒聲字第七七四三號裁定
    強制戒治，繼經本院於九十年五月七日，以九十年毒聲字第
    二○二○號裁定停止戒治，於九十年十二月十四日強制戒治
    期滿執行完畢，有臺灣桃園地方法院檢察署刑案資料查註紀
    錄表、臺灣高等法院被告前案紀錄表各一份在卷足憑。依上
    開說明，被告係於強制戒治執行完畢經釋放後，五年內再犯
    本件施用海洛因罪，檢察官予以起訴，即無不合。本件事證
    已經明確，被告犯行堪予認定。
三、核被告所為，係犯毒品危害防制條例第十條第一項之施用第
    一級毒品罪。被告施用海洛因前之持有海洛因之低度行為，
    為高度之施用行為所吸收，不另論罪。被告先後多次施用第
    一級毒品犯行間，時間緊接，手法相同，又係犯構成要件相
    同之罪名，顯係基於概括犯意反覆為之，為連續犯，應以一
    罪論，並依法加重其刑。被告自九十四年年初某日起，至九
    十四年七月十五日二十時許止；自九十四年七月三十一日某
    時許起，至九十四年九月二日八時、九時許止，另有多次施
    用海洛因行為，雖未經起訴，惟此部分與已起訴之部分，有
    連續犯裁判上一罪關係，為起訴效力所及，應併予審判。查
    被告前於九十年間因施用毒品案件，經本院判處有期徒刑八
    月、五月，應執行有期徒刑十月確定；又於九十二年間因施
    用毒品案件，經本院判處有期徒刑九月確定，接續執行，執
    行中經假釋，於九十三年二月二十二日縮刑假釋期滿，未經
    撤銷假釋，未執行之刑以執行論而執行完畢，此有台灣桃園
    地方法院檢察署刑案資料查註紀錄表、台灣高等法院被告前
    案紀錄表各一份可按。其於受前開有期徒刑執行完畢後，五
    年內再犯本件有期徒刑以上之刑之罪，為累犯，應依刑法第
    四十七條規定，依法加重其刑，並遞予加重。審酌被告有如
    事實欄一所載多次施用毒品前案情形，素行不佳，又犯本件
    同罪質之施用毒品罪，平均每日施用二至三次，本次施用期
    間近九月，毒癮甚深，然所犯屬自殘行為，犯後為前開自白
    等一切情狀，量處如主文所示之刑，以示懲儆。扣案之注射
    針筒二支，均為被告所有供（但非專供）施用海洛因所用之
    物，業據被告於本院審理時陳明，均應依刑法第三十八條第
    一項第二款沒收。
四、被告於準備程序中，就被訴事實為有罪之陳述，是本件合於
    刑事訴訟法第二百七十三條之一第一項之要件，經本院裁定
    由受命法官獨任進行簡式審判程序，併於敘明。
據上論斷，應依刑事訴訟法第二百七十三條之一第一項、第二百
九十九條第一項前段，毒品危害防制條例第十條第一項，刑法第
十一條前段、第五十六條、第四十七條、第三十八條第一項第二
款，判決如主文。
本案經檢察官徐文豪到庭執行職務。
中     華      民     國    94    年   12   月   29    日
                      刑事第三庭法  官  尹  良
上正本證明與原本無異。
如不服本判決，應於判決送達後十日內向本院提出上訴狀 (應附
繕本)， 上訴於臺灣高等法院。
                                書記官  廖宜政
中　　華　　民　　國　　94　　年　　12　　月　　29　　日
附論罪科刑法條：
毒品危害防制條例第十條
施用第一級毒品者，處六月以上五年以下有期徒刑。
施用第二級毒品者，處三年以下有期徒刑。
